臺灣彰化地方法院刑事判決　　　　　　　　　　　　　九十三年度訴字第一八五號
　　公　訴　人　臺灣彰化地方法院檢察署檢察官
　　被　　　告　甲○○
右列被告因違反毒品危害防制條例案件，經檢察官提起公訴（九十三年度毒偵字第一
六八號），於本院準備程序中，被告就被訴事實為有罪之陳述，經裁定改行簡式審判
程序，本院判決如左：
    主  文
甲○○連續施用第一級毒品，處有期徒刑捌月。
扣案之海洛因壹包（淨重零點肆公克）、摻有海洛因之塑膠袋陸個均沒收銷燬；另注
射針筒貳支、挑棒壹支均沒收。
    事  實
一、甲○○前因施用毒品案件，經送強制戒治，於民國九十二年一月五日停止戒治交
    付保護管束期滿，由臺灣彰化地方法院檢察署檢察官於九十二年二月十一日以九
    十二年度戒毒偵字第一一０、一一一號為不起訴處分確定。仍不思悔改，復基於
    施用第一級毒品海洛因之概括犯意，於九十三年一月十一日晚上某時及同年月十
    二日上午某時，在其彰化縣永靖鄉○○村○○路五十二號住處，以將第一級毒品
    海洛因混加水置於注射針筒內，再予施打於手臂之方式，連續施用第一級毒品海
    洛因二次。嗣於同月十三日十時三十五分許，在其前揭住處，為警查獲，並扣得
    海洛因一包（淨重０‧四公克）、摻有海洛因之塑膠袋六個，及其所有供施打海
    洛因所用之注射針筒二支、挑棒一支。
二、案經彰化縣警察局員林分局報請臺灣彰化地方法院檢察署檢察官偵查起訴。
    理  由
一、按除被告所犯為死刑、無期徒刑、最輕本刑為三年以上有期徒刑之罪或高等法院
    管轄第一審案件者外，於前條第一項程序進行中，被告先就被訴事實為有罪之陳
    述時，審判長得告知被告簡式審判程序之旨，並聽取當事人、代理人、辯護人及
    輔佐人之意見後，裁定進行簡式審判程序；除簡式審判程序及簡易程序案件外，
    第一審應行合議審判，刑事訴訟法第二百七十三條之一第一項、第二百八十四條
    之一分別定有明文。本件被告甲○○所涉係死刑、無期徒刑、最輕本刑為三年以
    上有期徒刑之罪或高等法院管轄第一審案件以外之罪，並於本院行準備程序時就
    被訴事實為有罪之陳述，本院合議庭依前揭規定，經評議結果，裁定改由受命法
    官獨任行簡式審判程序，先予敘明。
二、右揭犯罪事實，業據被告甲○○於本院審理時坦承不諱，且被告於九十三年一月
    十三日十時三十五分許獲案後，經警採其尿液送驗結果，確呈嗎啡陽性反應，此
    有彰化縣衛生局煙毒尿液檢驗成績書一件附卷可稽；又扣案之白色粉末一包，經
    檢驗結果，確有海洛因成份，亦有法務部調查局鑑定通知書一件在卷可佐，此外
    ，復有該海洛因一包（淨重０．四公克）、摻有海洛因之塑膠袋六個、注射針筒
    二支及挑棒一支扣案可資佐證，足徵被告自白與事實相符。再被告前因施用毒品
    案件，經送強制戒治，於九十二年一月五日停止戒治交付保護管束期滿，由臺灣
    彰化地方法院檢察署檢察官於九十二年二月十一日以九十二年度戒毒偵字第一一
    ０、一一一號為不起訴處分確定乙情，有該不起訴處分書及臺灣高等法院被告全
    國前案紀錄表在卷可按，其於強制戒治期滿後五年內再犯毒品危害防制條例第十
    條之罪，事證明確，被告右揭犯行洵堪認定，應依法論科。
三、查被告前因施用毒品案件，經送強制戒治，於九十二年一月五日停止戒治交付保
    護管束期滿，復於五年內再度施用第一級毒品海洛因，核其所為，係犯毒品危害
    防制條例第十條第一項之施用第一級毒品罪。其持有第一級毒品海洛因之低度行
    為，為施用第一級毒品海洛因之高度行為所吸收，不另論罪。又被告先後二次施
    用第一級毒品海洛因之犯行，時間緊接，觸犯構成要件相同之罪名，顯係基於概
    括犯意反覆為之，為連續犯，依法應論以一罪，並加重其刑。查被告係於九十三
    年一月十一日晚上某時及同年月十二日上午某時，有連續施用第一級毒品海洛因
    之犯行，而公訴人僅就被告於九十三年一月十三日前三日內某時施用第一級毒品
    海洛因一次之犯行提起公訴，該未起訴部分與檢察官起訴部分，因被告係基於概
    括之犯意而為之，具有連續犯之關係，屬裁判上一罪，故本院自得併予審理。爰
    審酌被告已因施用毒品案件，歷經強制戒治處遇措施，卻未能知所收斂而遠離毒
    害，戒毒意志尚非堅定，惟念及被告於犯罪後尚能坦承犯行，態度堪稱良好，暨
    其犯罪之動機、目的、手段等一切情狀，量處如主文所示之刑，以示懲儆。扣案
    之海洛因一包（淨重０．四公克）及摻有海洛因之塑膠袋六個（與海洛因已無法
    析離），均係查獲之毒品，應依毒品危害防制條例第十八條第一項前段之規定宣
    告沒收並銷燬；另扣案之注射針筒二支、挑棒一支，係被告所有供施用第一級毒
    品海洛因所用之物，業據被告供承在卷，應依刑法第三十八條第一項第二款之規
    定宣告沒收。
據上論斷，應依刑事訴訟法第二百七十三條之一第一項、第二百九十九條第一項前段
，毒品危害防制條例第十條第一項、第十八條第一項前段，刑法第十一條前段、第五
十六條、第三十八條第一項第二款，判決如主文。
本案經檢察官賴志盛到庭執行職務。
中    華    民    國    九十三      年      四      月      二十        日
                                臺灣彰化地方法院刑事第二庭
                                    法      官  郭  麗  萍
右正本證明與原本無異。
如不服本判決，應於判決送達後十日內向本院提出上訴狀( 須附繕本 )。
                                    法院書記官  施  嘉  玫
中    華    民    國    九十三      年      四      月      二十一      日
毒品危害防制條例第十條第一項：
施用第一級毒品者，處六月以上五年以下有期徒刑。
